# 子公司跨期成立

提问人：lixiaohan_good 时间：2013-01-29 16:45:50
请教各位： 母公司 12 月出资 300 万元设立子公司，确认了长期股权投资，但工商部门 1 月才批准成立。那么截止 12 月底该子公司并未成立。应作为往来款进行核算，那一块实际支付的银行存款如何处理？因为合并该子公司的话银行存款也是合并进来的，不合并的话银行存款肯定就会少了这一部分？站在母公司角度来说，这一部分的银行存款确实存在，那要怎么做账务处理？ 谢谢

回答人：chenyiwei
参考《中瑞岳华研究 2012 》第 245 页：
问题 4 （投资款汇出与子公司成立跨期时现金流量表的列示问题） 问题： 投资款汇出与子公司成立跨期时，该投资款在现金流量表中如何列示？ 背景： A公司于 2011 年计划投资设立全资子公司B公司，于 2011 年 12 月份将注册资本金 5000 万元汇入以拟成立的子公司名义开立的验资临时账户，B公司于 2012 年 1 月完成工商登记并取得营业执照。 B公司 2011 年并未设账，于 2012 年将收到的注册资本金入账，在B公司个别现金流量表中作为“吸收投资收到的现金”列报。 解答： 严格来说，截至 2011 年末，尽管新设的全资子公司尚未完成工商登记，但是该笔出资款 5000 万元仍然在A公司的可控制范围之内，因此该笔款项仍应在 2011 年末的合并资产负债表上列报为货币资金。 就对合并现金流量表的影响而言，鉴于截至 2011 年末，该笔资金尚在以新设子公司（筹）的名义开立的验资临时账户中，则由于《人民币银行结算账户管理办法》及其实施细则对“验资户在验资期间只收不付”的规定，事实上处于被冻结状态，不能随时不受限制地支取用于支付用途，因此该笔出资款在 2011 年末不属于现金及现金等价物（尽管如前所述，在 2011 年末的合并资产负债表上仍应列报为货币资金）。但是就合并报表层面而言，出资设立子公司并不构成一项投资活动（不改变母公司所能控制的经济资源），所以该笔款项在 2011 年度的现金流量表中应列报为“支付的其他与经营活动有关的现金”；到 2012 年新设的子公司完成工商登记，该笔资金从验资临时账户转入新设子公司的基本户时，在 2012 年度的合并现金流量表中列报为“收到的其他与经营活动有关的现金”。即，在合并报表层面，该事项的处理效果与资金的临时性冻结和解冻相似。 如果在某些特殊情况下，该笔出资款在 2011 年末并未处于被冻结状态，则在合并现金流量表中仍列报为现金及现金等价物。在此情况下， 2011 年度和 2012 年度的合并现金流量表上均不体现出该项内部拨付投资款交易的影响。

提问人：lixiaohan_good 时间：2013-01-29 22:11:26
谢谢陈版！ 那就是在货币资金的披露为其他货币资金吧，其他的什么都不确认！现流按照《中瑞岳华研究 2012 》的处理! 这样理解对吧

回答人：chenyiwei
在合并报表层面仍列报为银行存款，但披露其受限制的事实。（这一点可能会有争议，有人认为此处所受限制，母公司可以自主决定将其解除，所以不是真正的受限制）个别报表层面列报为长期股权投资。